台灣苗栗地方法院刑事判決　　　　　　　　　　　　　九十一年度易字第二九號
　　公　訴　人　臺灣苗栗地方法院檢察署檢察官
　　被　　　告　甲○○
右列被告因竊盜案件，經檢察官聲請以簡易判決處刑（九十年度偵字第一三０三號）
，本院認不宜以簡易判決處刑，改依通常程序審理，判決如左：
    主  文
甲○○攜帶兇器竊盜，處有期徒刑陸月，如易科罰金，以參佰元折算壹日。
扣案之活動板手及鐵鎚各壹支，沒收。
    事  實
一、甲○○基於意圖為自己不法所有之犯意，於民國九十年三月七日九時起，駕駛車
    號Ｒ３─７０７３號自用小貨車，沿台十三甲線大衛段、苗十四線及台三線大河
    底段等屬於苗栗縣境內，由交通部公路局第二區工程處苗栗工務段負責標誌工程
    養護之道路上，持其所有客觀上可為凶器使用之活動板手及鐵鎚各一支，竊取設
    置於上開道路旁之交通方向導引標誌牌，總計二十一面及支架七個，得手後，準
    備持以變賣用。嗣於同日十一時許，經警在苗栗縣台三線一二三公里處當場查獲
    其所駕駛上開車輛上載有該等方向導引標誌牌及支架，並扣得其所有用以作案用
    之活動板手及鐵鎚各一支，始查悉上情。
二、案經苗栗縣警察局大湖分局報請臺灣苗栗地方法院檢察署檢察官偵查起訴。
    理  由
一、訊據被告甲○○對於右揭事實，均坦承不諱，核與被害人即交通部公路局第二區
    工程處苗栗工務段負責道路標誌工程之乙○○於警局指訴失竊情節相符，並有被
    害人立具之贓物認領保管單一紙在卷可資佐證，及活動板手及鐵鎚各一支扣案可
    憑，被告自白與事實相符，足堪憑採。本案事證明確，被告犯行已經證日明。
二、查扣案之動板手及鐵鎚各一支，均鐵製之硬物，質地堅硬，客觀上自足以傷害人
    之身體，危害人生命安全，此業經本院當庭勘驗無訛，製有勘驗筆錄在卷可參（
    參見本院卷二五頁），應均屬兇器之一種。核被告所為，係犯刑法第三百二十一
    條第一項第三款之攜帶兇器竊盜罪。公訴人雖認被告係基於意圖為自己不法所有
    之概括犯意，自九十年三月七日九時起，迄同月上午十一時許，沿台十三甲線大
    衛段、苗十四線及台三線大河底段等屬於苗栗縣境內之道路上，連續竊取交通方
    向導引標誌牌，總計二十一面及支架總計七個，因認被告係先後多次竊盜犯行，
    時間緊接，觸犯構成要件相同之罪名，顯係基於概括犯意為之，為連續犯，應從
    一重論以一罪，並加重其刑等語。惟按刑法上之連續犯，係指有數個獨立之犯罪
    行為，基於一個概括的犯意，反覆為之，而觸犯同一性質之數罪名者而言，如果
    該項犯罪，係由行為人以單一行為接續進行，縱令在犯罪完畢以前，其各個舉動
    ，已與該罪之構成要件完全相符，但在行為人主觀上對於各個舉動，不過為其犯
    罪行為之一部分者，當然成立一罪，不能以連續犯論；亦即連續犯之成立，除主
    觀上須基於一個概括之犯意外，客觀上須先後數行為，逐次實施而具連續性，侵
    害數個同性質之法益，其每一前行為與次行為，依一般社會健全觀念，在時間差
    距上，可以分開，在刑法評價上，各具獨立性，每次行為皆可獨立成罪，構成同
    一之罪名，始足當之；如數行為於同時同地或密切接近之時地實施，侵害同一之
    法益，各行為之獨立性極為薄弱，依一般社會健全觀念，在時間差距上，難以強
    行分開，在刑法評價上，以視為數個舉動之接續施行，合為包括之一行為予以評
    價，較為合理，則屬接續犯，而為包括之一罪（最高法院二十八年上字第三四二
    九號、八十六年台上字第三二九五號判例要旨參照）。而本案被告所為，顯係出
    於一個竊取設置於道路上之方向導引標誌牌及支架之犯意，而駕車沿著同屬交通
    部公路局第二區工程處苗栗工務段負責標誌養護工程之道路上，一路沿著台十三
    甲線大衛段、苗十四線及台三線大河底段竊取甚明，被告顯係以單一行為接續進
    行，縱令被告在犯罪完畢以前，其各個舉動，已與該罪之構成要件完全相符，但
    在被告主觀上對於各個舉動，不過為其竊取沿路之方向導引標誌牌及支架，用以
    變賣犯罪行為之一部分，其所為應僅成立一罪，不能以連續犯論，公訴人之論斷
    ，容有誤會。爰審酌被告之素行（前於八十五年間，曾犯竊盜罪，經法院判處拘
    役五十天，緩刑三年，緩刑期滿未經撤銷緩刑而失刑之宣告效力，此有臺灣高等
    法院被告全國前案紀錄表、台灣苗栗地方法院檢察署刑案資料查註紀錄表、臺灣
    高等法院被告全國前案紀錄表、法務部被告戶籍遷移資料各一份在卷可參）、犯
    罪動機、目的、手段、所生之危害、所得利益，及犯後坦承犯行，且積極與交通
    部公路局第二區工程處苗栗工務段連繫賠償事宜，此業經本院向該段負責工程事
    務之乙○○查核無訛，此有公務電話紀錄一份在卷可參，雖尚未達成賠償事宜，
    惟被告顯有負責誠意等一切情狀，量處如主文所示之刑，併諭知易科罰金之折算
    標準。另扣案之活動板手及鐵鎚各一支，為被告所有且係供竊盜犯罪所用之物，
    業據被告供承在卷，爰依刑法第三十八條第一項第二款宣告沒收。
據上論斷，應依刑事訴訟法第四百五十二條、第二百九十九條第一項前段，刑法第三
百二十一條第一項第三款、第四十一條第一條前段、第三十八條第一項第二款，罰金
罰鍰提高標準條例第一條前段、第二條，判決如主文。
本案經檢察官黃棋安到庭執行職務。
中      華      民      國    九十一    年      五      月    三十一    日
                              臺灣苗栗地方法院刑事第二庭
                                  法  官  黃  賢  婷
右正本證明與原本無異。
如不服本判決，應於送達後十日內向本院提出上訴狀(須附繕本)，上訴於台灣高等
法院台中分院。
                                  書記官  陳  文  聰
中      華      民      國    九十一    年      五      月    三十一    日
附錄論罪科刑法條
刑法第三百二十條第一項
